【裁判字號】    97,抗,822
【裁判日期】    970522
【裁判案由】    修復漏水等
【裁判全文】
臺灣高等法院民事裁定                   97年度抗字第822號
抗 告 人  甲○○
上列抗告人因與相對人乙○○等間修復漏水等事件，對於中華民
國97年4月11日臺灣臺北地方法院97年度建字第53號裁定，提起
抗告，本院裁定如下：
    主  文
抗告駁回。
抗告費用新臺幣壹仟元由抗告人負擔。
    理  由
一按共同訴訟之被告數人，其住所不在一法院管轄區域內者，各
  該住所在地之法院俱有管轄權。但依第4條至前條規定有共同
  管轄法院者，由該法院管轄，民事訴訟法第20條定有明文。申
  言之，共同訴訟之被告有數人，其普通審判籍不在同一法院管
  轄區域內者，原告向何人普通審判籍所在地之法院起訴，本有
  自由選擇之權，然倘有共同之特別審判籍，即不再適用該條本
  文關於各被告住所地法院均有管轄權之規定，即由有共同特別
  審判籍之法院管轄。又因侵權行為涉訟者，得由行為地之法院
  管轄，為民事訴訟法第15條第1項所明定；所謂行為地，凡為
  一部實行行為或其一部行為結果發生之地皆屬之，有最高法院
  56年台抗字第369號判例可參。
二抗告意旨略以：原法院所爰引民事訴訟法第10條第2項、第15
  條第1項及第20條規定之特別審判籍管轄，雖與伊起訴時所據
  同法第1、22條規定之普通審判籍管轄有所競合，然前開規定
  均非專屬管轄之規定，考量實行訴訟之方便及尊重當事人之程
  序選擇權，伊仍得主張由相對人之住所地即原法院管轄，爰提
  起抗告，求予廢棄原裁定云云。
三惟查，相對人即被告之一乙○○之住所位於原法院管轄區域內
  之臺北市松山區，而相對人即被告之一李白物業管理有限公司
  之營業所位於臺灣士林地方法院管轄區域內之臺北市南港區，
  固為民事訴訟法第20條本文所指「共同訴訟之被告數人，其住
  所不在一法院管轄區域內者」之情形；然自抗告人於起訴狀所
  述事實觀之，係主張依民法第184條第1項及第191、213條、公
  寓大廈管理條例第6條第1項規定，求為命相對人等修復坐落臺
  北縣中和市○○路○段50巷23號4樓房屋（下稱系爭不動產）暨
  回復原狀，並連帶賠償所受損害之判決。抗告人顯係依侵權行
  為法則，訴請法院就抗告人與相對人等因系爭不動產所生之紛
  爭為裁判，依民事訴訟法第20條但書規定，應由具特別審判籍
  之法院管轄。又系爭不動產乃坐落於臺灣板橋地方法院轄區內
  之臺北縣中和市，且抗告人所主張相對人實行侵權行為之行為
  地及產生損害賠償責任之結果地，均為系爭不動產所在地即臺
  灣板橋地方法院轄區內之臺北縣中和市內，揆諸首揭說明，原
  法院以依抗告人起訴之事實，本件侵權行為地及不動產所在地
  均位於臺北縣中和市內為由，乃裁定本件移送於有共同管轄權
  之臺灣板橋地方法院，核無違誤。抗告意旨指摘原裁定不當，
  求予廢棄，非有理由，爰裁定如主文。
中    華    民    國    97    年    5    月    22    日
                    民事第十六庭
                        審判長法  官 沈方維
                              法  官 王淇梓
                              法  官 湯美玉
正本係照原本作成。
不得再抗告。
中    華    民    國    97    年    5     月    22    日
                              書記官 蕭進忠


司法院資訊處製作；財團法人民間司法改革基金會備份。
